# 请教陈版等

提问人：心之所在 时间：2011-01-14 16:02:22
公司 2009 年发生同一控制下取得子公司100%股权（取得前公司0%），公司根据取得日子公司所有者权益确认长期投资初始成本，如子公司对 2009 年 1 月 1 日的账务进行调整，相关调整涉及到未分配利润。 请问：公司的长期股权投资是否需依据相关调整进行调整？

回答人：chenyiwei
理论上是应当同步调整并追溯的。但如果该差错对合并方财务报表而言不构成重大差错，则也可以简化处理。